臺灣新北地方法院刑事裁定　　　　　　 110年度聲字第3120號
聲　請　人　
即　被　告　陳茗耀





上列聲請人即被告因詐欺等案件（本院110 年度訴字第640 號）
，聲請具保停止羈押，本院裁定如下：
    主  文
聲請駁回。
    理  由
一、聲請意旨略以：聲請人即被告陳茗耀（下稱被告）前因詐欺
    案件經裁定羈押，然本案先前係認被告無羈押之必要並准予
    交保，被告於交保後因涉本案為家人所不諒解，遂將被告趕
    出家中，被告只得先行投宿於友人家中，期間不定期與家人
    聯繫，然家人從未告知開庭事宜，這段時日被告自食其力，
    家人態度亦從責怪轉為信任及鼓勵，且被告於本案後並未涉
    及他案，更積極協助確認上手之身分，法院認為被告有反覆
    實施之虞，僅係主觀認定而無事實依據，與刑事訴訟法第10
    1 條規定需有事實足認被告有反覆實施犯罪之虞之羈押要件
    不符。另被告先前經通緝時係自行投案，更可確認被告並無
    所謂逃亡或規避之虞，亦顯無羈押之必要性，請准被告交保
    候傳，與家人修復關係，並於執行前先行工作安頓家中，被
    告於交保期間將如期出庭應訊，並於發監執行時自行報到等
    語。復以民國110 年10月5 日刑事聲請狀補充：被告於6 月
    交保後從事磁磚工作，自8 月中開始，家庭及婚姻關係已大
    幅改善，家人及妻子看見被告改過自新，婚姻也逐漸穩定，
    一直積極工作準備賠償被害人及小孩費用，未再犯任何案件
    ，先前犯下的案子也都積極協助警方調查上游；被告的小孩
    在11月2 日左右即將出生，請法院再給被告一次機會，不要
    因為羈押讓被告與家人及妻子之關係再次破裂等語。
二、按羈押於其原因消滅時，應即撤銷羈押，將被告釋放，被告
    、辯護人及得為被告輔佐人之人得聲請法院撤銷羈押；又被
    告及得為其輔佐人之人或辯護人，得隨時具保，向法院聲請
    停止羈押，刑事訴訟法第107條第1項、第2項前段及第110條
    第1 項分別定有明文。然法院准許具保停止羈押之聲請，應
    以被告雖有刑事訴訟法第101 條第1 項各款或第101 條之1
    第1 項所示之羈押原因，但已無羈押之必要；或另有同法第
    114 條各款所示之情形，始得為之。倘被告猶具刑事訴訟法
    第101 條第1 項各款或第101 條之1 第1 項所示之羈押原因
    ，且有羈押之必要，此外復查無同法第114 條各款所示不得
    駁回具保聲請停止羈押之情形者，法院即不應准許具保停止
    羈押。
三、經查，被告因詐欺等案件，前經本院於110 年6 月4 日訊問
    後，認被告涉犯刑法第339 條之4 第2 項、第1 項第1 款、
    第2 款等罪嫌疑重大，且有刑事訴訟法第101 條第1 項第1
    款、第101 條之1 第1 項第7 款之羈押原因，然無羈押之必
    要，裁定以新臺幣（下同）5 萬元交保，限制住居於新北市
    ○○區○○○路00巷0 號3 樓，並當庭諭知於110 年7 月27
    日行準備程序，被告應自行到庭，惟因被告當日覓保無著，
    本院認有羈押之必要，依刑事訴訟法第101 條第1 項第1 款
    、第101 條之1 第1 項第7 款規定，命被告自110 年6 月4
    日予以羈押。嗣於同年月7 日被告再經本院裁定改以3 萬元
    交保，並限制住居於其上址居所，經具保人林家任出具保證
    金3 萬元後，於110 年6 月7 日釋放被告。惟被告於本院11
    0 年7 月27日準備程序無故未到，復經拘提未獲，經本院沒
    入具保人林家任出具之保證金後，於110 年9 月10日對被告
    發布通緝。被告於110 年9 月20日為警緝獲，經本院訊問後
    ，認被告因通緝到案，有逃亡之事實，而於110 年9 月21日
    裁定羈押等情，有本院110 年6 月4 日訊問筆錄、限制住居
    具結書、被告具保責付辦理程序表、法警報告、押票、110
    年6 月7 日110 年度訴字第640 號刑事裁定、國庫存款收款
    書、被告具保責付辦理程序表、110 年7 月27日、110 年8
    月17日刑事報到單、110 年8 月31日110 年度訴字第640 號
    刑事裁定、110 年9 月10日110 新北院賢刑慎科緝字第506
    號通緝書、110 年9 月21日訊問筆錄、押票各1 份及本院拘
    票暨報告書2 份在卷可按（見本院110 年度訴字第640 號卷
    第33至37、49、51、59、73至75、88-1、89、159 、185 、
    201 至211 、234-1 、235 、257 、258 、299 至302 、30
    5 、309 頁），先堪認定。
四、被告固以前情聲請具保停止羈押，然查：
  ㈠聲請意旨主張被告因未居住家中，家人亦未將開庭事宜轉知
    被告，始未收到開庭通知，惟被告前於110 年6 月4 日訊問
    時，係經本院當庭告知準備程序期日而受合法通知，卻於裁
    定交保後無正當理由未到庭，復經本院通知具保人應通知或
    偕同被告到庭，否則沒入保證金，並依刑事訴訟法第75條之
    規定至聲請人位於新北市○○區○○路0 段000 巷0 號之戶
    籍地及經本院限制住居之新北市○○區○○○路00巷0 號3
    樓居所拘提聲請人，仍拘提無著，且被告業經本院裁定限制
    住居於上址居所，然依聲請意旨所述可知，被告前次釋放後
    並未實際居住於上開經本院限制住居之居所，而係另行租屋
    居住，卻未曾向本院陳報居所地址，足見聲請人於本案之審
    理程序中，已有逃匿之舉，聲請意旨此部分主張，尚非可採
    。
  ㈡聲請意旨又稱被告先前經通緝時曾自行投案，可見被告並無
    所謂逃亡或規避之虞云云，惟被告本次係於110 年9 月20日
    晚間6 時10分，在新北市淡水區之友人住處為警緝獲，而非
    被告自行向警方投案乙情，業據被告於警詢時陳述在卷（見
    本院卷第280 頁），並有本院公務電話紀錄1 紙存卷可參（
    見本院卷第386 頁），被告本案既非自行到案面對刑責，自
    難僅以其先前曾自行投案，即認其就本案犯行無逃避之傾向
    ，無從動搖前揭被告有逃亡事實之認定。
  ㈢聲請意旨另稱本案並無事實依據足認被告有反覆實施詐欺犯
    罪之虞，無羈押之原因云云，然本院並未以被告有反覆實施
    犯罪之虞為裁定羈押之理由，此有本院110 年9 月21日押票
    1 紙可按（見本院卷第305 頁），聲請意旨此部分主張，亦
    非有理。
五、本院斟酌上情，認前揭羈押之原因仍然存在，且被告於本案
    業經命以具保代替羈押並限制住居，嗣後仍無故未到庭，是
    僅以具保、責付或限制住居等侵害較小之手段，顯不足以促
    使被告確實遵守到庭之義務，而無從確保本案後續審理、執
    行程序之順利進行，非予羈押，國家追訴權即有難以實現之
    危險，故有羈押被告之必要。此外，本案亦查無刑事訴訟法
    第114 條所列各款所定不得駁回停止羈押聲請之情形，是被
    告聲請具保停止羈押，難認有理，應予駁回。至聲請意旨所
    稱被告之小孩即將出生，若繼續遭羈押，將造成被告與家人
    、妻子間關係破裂等情，雖有可憫，然與刑事訴訟法所定羈
    押要件無涉，自非可採，併此敘明。
六、依刑事訴訟法第220條，裁定如主文。
中    華    民    國   110    年    10    月    18    日
                  刑事第五庭    法  官  王筱維
上列正本證明與原本無異。
如不服本裁定，應於裁定送達後五日內敘明抗告理由，向本院提
出抗告狀。
                                書記官  李佳勳
中    華    民    國   110    年    10    月    19    日